【裁判字號】    97,審訴,5780
【裁判日期】    980323
【裁判案由】    毒品危害防制條例
【裁判全文】
臺灣高雄地方法院刑事判決            97年度審訴字第5780號
公  訴  人  臺灣高雄地方法院檢察署檢察官
被      告  甲○○
                    （現於台灣高雄看守所羈押中）
指定辯護人  本院公設辯護人馬碩遠
上列被告因違反毒品危害防制條例案件，經檢察官提起公訴（97
年度毒偵字第8747號）後，聲請改依協商程序而為判決，本院判
決如下：
    主  文
甲○○施用第一級毒品，累犯，處有期徒刑捌月，扣案如附表編
號所示第一級毒品海洛因壹包沒收銷燬之；又施用第二級毒品
，累犯，處有期徒刑肆月，扣案如附表編號所示第二級毒品甲
基安非他命壹包沒收銷燬之，編號所示玻璃球及吸食器各壹
支均沒收。應執行有期徒刑拾壹月，扣案如附表編號所示第
一級毒品海洛因與第二級毒品甲基安非他命各壹包均沒收銷燬之
，編號所示玻璃球及吸食器各壹支均沒收。
    事實及理由
一、甲○○前因施用毒品案件，經本院94年度毒聲字第1457號裁
    定送觀察、勒戒後，認無繼續施用毒品傾向，於民國95年1
    月13日執行完畢釋放。另涉犯贓物案件，經本院95年度簡字
    第420 號判決判處有期徒刑4 月確定，於96年3 月13日縮刑
    期滿執行完畢。詎其猶不知悛悔，竟於前開觀察、勒戒執行
    完畢釋放後5 年內，分別基於施用第一級毒品海洛因與第二
    級毒品甲基安非他命之犯意，於97年7 月20日某時許，在其
    是時位於高雄市○○路197 號3 樓310 號房住處，先後以將
    海洛因摻入香菸點燃吸食及將甲基安非他命置入玻璃球燃燒
    加熱之方式，非法施用第一級毒品海洛因與第二級毒品甲基
    安非他命各1 次。嗣於同日22時30分許在上址遭警執行搜索
    查獲，另扣得其所有如附表所示物品。
二、上揭事實，業有姓名代碼對照表暨高雄市立凱旋醫院97年7
    月29日濫用藥物尿液檢驗報告各1 件在卷可稽，另扣得被告
    所有如附表編號所示第一級毒品海洛因及第二級毒品甲
    基安非他命各1 包、及編號所示供施用第二級毒品甲基
    安非他命所用玻璃球及吸食器各1 支可資憑佐。又上開毒品
    送請鑑定結果確分別含有第一級毒品海洛因與第二級毒品甲
    基安非他命成分，亦有卷附高雄市立凱旋醫院濫用藥物成品
    檢驗鑑定書及高雄醫學大學附設中和紀念醫院檢驗報告各1
    份可查，復據被告於本院審理中坦認上情不諱，足徵其自白
    核與事實相符，堪予採信。
三、本件經檢察官與被告暨其辯護人於審判外達成協商之合意且
    被告已認罪，其合意內容為：被告甲○○所涉施用第一級毒
    品罪與第二級毒品罪分別願受有期徒刑捌月、肆月，應執行
    有期徒刑拾壹月之宣告。經查，上開協商合意並無刑事訴訟
    法第455 條之4 第1 項所列情形之一，檢察官聲請改依協商
    程序而為判決，本院爰不經言詞辯論，於協商合意範圍內為
    協商判決。此外，扣案如附表編號所示第一級毒品海洛
    因及第二級毒品甲基安非他命各1 包均係查獲之毒品，且該
    包裝袋與其內毒品業已無法析離，應將之同視為毒品無訛，
    從而不問屬於犯人與否，爰依毒品危害防制條例第18條第1
    項前段規定分別就被告所涉施用第一、二級毒品罪刑以下宣
    告沒收銷燬；至編號所示玻璃球及吸食器各1 支則據被
    告自承為其所有且係供施用第二級毒品犯罪所用之物，又該
    等物品既未據檢察官舉證釋明其上是否殘留甲基安非他命而
    應同視為第二級毒品，遂依刑法第38條第1 項第2 款規定就
    其所涉施用第二級毒品罪刑以下諭知沒收。再查，被告為警
    查獲之際雖同時扣得其所有如附表編號至所示物品，然
    審諸被告於本案查獲後乃因另涉販賣第二級毒品犯行，前經
    台灣高雄地方法院檢察署檢察官院提起公訴，現由本院另案
    審理中，從而此部分物品實乃攸關被告另案販賣毒品犯行之
    重要證物，如率爾宣告沒收銷燬，恐將造成被告其他犯罪事
    實因證據滅失而有難以論斷之虞，此外復查無積極事證可資
    證明該等物品果與被告本件施用毒品犯行相涉，是本院遂認
    猶未可就上開扣案物品逕予諭知沒收銷燬或沒收為當，附此
    敘明。
四、應適用之法條：刑事訴訟法第455 條之4 第2 項、第455 條
    之8 ，毒品危害防制條例第10條第1 項、第2 項、第18條第
    1 項前段，刑法第11條、第47條第1 項、第51條第5 款、第
    38條第1 項第2 款。
五、本判決除有刑事訴訟法第455 條之4 第1 項第1 款、第2 款
    、第4 款、第6 款、第7 款所定情形之一，或違反同條第2
    項規定者外，不得上訴。
六、如不服本件判決，得自收受判決送達之日起10日內，向本院
    提出上訴書狀，上訴於第二審法院。
中    華    民    國    98    年    3     月    23    日
                  刑事第十庭  法  官    陳明呈
以上正本證明與原本無異。
如不服本判決應於收受送達後10日內向本院提出上訴書狀，並應
敘述具體理由；如未敘述上訴理由者，應於上訴期間屆滿後20日
內向本院補提理由書（均須按他造當事人之人數附繕本）「切勿
逕送上級法院」。
中    華    民    國    98    年    3     月    23    日
                              書記官    張琇晴
附錄本判決論罪科刑之法條：
毒品危害防制條例第十條
施用第一級毒品者，處六月以上五年以下有期徒刑。
施用第二級毒品者，處三年以下有期徒刑。
附表：
┌──┬──────────────────┬────────────┐
│編號│扣案物品名稱、數量                  │      沒收依據          │
├──┼──────────────────┼────────────┤
│    │第一級毒品海洛因1 包（檢驗前淨重0.  │係查獲之毒品，應依毒品危│
│  │33公克、檢驗後淨重0.32公克）        │害防制條例第18條第1 項前│
│    │                                    │段沒收銷燬之            │
├──┼──────────────────┼────────────┤
│  │第二級毒品甲基安非他命1 包（驗前淨重│同上                    │
│    │0.171公克、驗後淨重0.169公克）      │                        │
├──┼──────────────────┼────────────┤
│    │                                    │係被告所有供施用第二級毒│
│  │玻璃球1支                           │品犯罪所用之物，依刑法第│
│    │                                    │38條第1 項第2 款規定沒收│
├──┼──────────────────┼────────────┤
│  │吸食器1支                           │同上                    │
├──┼──────────────────┼────────────┤
│    │                                    │無從證明與被告本件施用毒│
│  │電子磅秤1台                         │品犯行相涉、爰不予宣告沒│
│    │                                    │收                      │
├──┼──────────────────┼────────────┤
│  │塑膠剷管1支                         │同上                    │
├──┼──────────────────┼────────────┤
│  │空塑膠夾鏈袋1批                     │同上                    │
├──┼──────────────────┼────────────┤
│  │行動電話1支                         │同上                    │
└──┴──────────────────┴────────────┘


司法院資訊處製作；財團法人民間司法改革基金會備份。
